



Sevilla



656 588 717



danielsanguino1980@gmail.com



portfolio



linkedin.com/in/dani-sanguino



github.com/danisanguino















JavaScript TypeScript Php













Express PostgreeSQL MongoDB













Cloudinadry Auth0 OpenAI

Click Up



































Gulp VS Code Wordpress Prestashop Docker

perseverante, profesión comprometida con el aprendizaje continuo. Disfruto trabajando en equipo, valorando la colaboración comunicación efectiva. Mi entusiasmo por lo que hago se refleja en la dedicación y calidad de mi trabajo, siempre buscando contribuir positivamente al éxito del equipo y de la organización.

**IDIOMAS** Español - Nativo Inglés - Técnico

# ANIFI SANGUII

## Full Stack Developer & Graphic Designer

# SOBRE MI

Full Stack Developer en desarrollo web y aplicaciones y con un bagage de más de 15 años en **diseño gráfico**, **marketing y comunicación**. Me he especializado en tecnologías como JavaScript, TypeScript, PHP, React, Node.js, Express y Next.is, además de bases de datos relacionales y no relacionales, utilizando ORMs como Prisma y Mongoose. Actualmente, profundizo en el campo de la inteligencia artificial y su integración en aplicaciones web.

## EXPERIENCIA LABORAL

## FULL STACK DEVELOPER MUVADRONES 2024 - ACT

Plataforma de acceso para clientes y administradores, desarrollada en Next.js con Supabase como base de datos y Azure para la subida de archivos. La interfaz está construida con HTML y SASS, aplicando la metodología BEM. Cuenta con dos roles: administrador, que puede subir archivos y gestionar perfiles, y cliente, que solo puede visualizarlos.

Frontend: Next.js, SASS con metodología BEM

Base de Datos: Supabase

Almacenamiento de Archivos: Azure

Roles de Usuario: Administrador (gestiona perfiles y archivos) / Cliente (solo visualización)

#### FULL STACK DEVELOPER VIRTUAL MENTOR 2024 - ACT

Asistente virtual con IA basado en OpenAI, desarrollado con React y TypeScript. Incorpora autenticación con Firebase, gestión de hilos de conversación y respuestas RAG (Retrieval-Augmented Generation). La interfaz usa HTML y SASS con metodología BEM.

Frontend: React + TypeScript, SASS con metodología BEM

Backend / IA: OpenAI (Chat IA con respuestas RAG, que combina recuperación de información con generación de texto)

Autenticación: Firebase

Base de Datos: Integración con BBDD

Gestión de conversaciones: Control de hilos de conversación

#### FULL STACK DEVELOPER ASSEMBLER INSTITUTE 2023-2024

Apollofy: App de música en streaming, Front End y Back End desarrollados con React, Node.js, Express, MongoDB, AuthO, Cloudinary, Jest, Jenkis siguiendo el patrón MVC. MovieHub: Proyecto Full Stack basado en Next.js en la parte de frontend y Node.js y express en backend con login de usuarios y operaciones CRUD, arquitectura MVC y con base de datos PostgreSQL.

Ecommerce Forniture 472: Diseño y desarrollo de app para móvil y tablets de ecommerce usando React, Redux Toolkit y React hooks.

Rick & Morty: Desarrollada con Web Components y llamadas a API. 100% Responsive.

## RESPONSABI E MARKETING DISEÑO GRÁFICO SANICOR 2016-2023

Web corporativa Sanicor con wordpress (DIVI).

Gestión integral y diseño de Stand en congreso Ortomedical Care 2016 y 2018.

Configuración y programación brightsign (hardware reproductor de videos) en más de 15 centros ortopédicos.

Diseño y gestión de papelería corporativa para 28 centros.

Campañas de navidad 360° fechas puntuales (vuelta al cole, verano, haloween).

Community manager y activación de campañas.

Diseño, logística, producción y control de almacenaje y stock de merchandising.



# EXPERIENCIA I ABORAL

## RESPONSABLE MARKETING DISEÑO GRÁFICO GÓMEZ BESER 2012-2016

Durante esta etapa, me especialicé en marketing y comunicación, incluyendo diseño corporativo, gestión de comunidades, programación web, e-commerce, y creación y difusión de campañas en redes sociales, mailings y medios físicos como vallas, buses, periódicos y revistas.

# FORMACIÓN

#### MÁSTER EN SOFTWARE DEVELOPMENT 2023-2024

Me formé durante 9 meses en programación web y aplicaciones, especializándome como Fullstack Developer en Assembler Institute of Technology, tras una amplia experiencia en diseño gráfico y comunicación.

#### DISEÑO GRÁFICO Y WEB ARTES VISUALES 2004-2006

Me decanté por el diseño gráfico al darme cuenta que era un mundo que me interesaba mucho, lo cursé y terminé con bastante nota siendo de los primeros de mi promoción.